臺灣桃園地方法院刑事判決　　　　　100年度交簡上字第104號
上　訴　人
即　被　告　林怡君
上列上訴人即被告因公共危險案件，不服本院於民國100 年4 月
27日所為之100 年度桃交簡字第1500號第一審刑事簡易判決（原
檢察官聲請簡易判決處刑案號：100 年度偵字第5584號），提起
上訴，本院管轄第二審合議庭判決如下：
    主  文
上訴駁回。
    事  實
一、林怡君前於民國96年間因施用毒品案件，經本院以96年度桃
    簡字第1681號判決判處有期徒刑3 月確定，復於同年間再因
    施用毒品案件經本院以96年度審易字第218 號判決判處有期
    徒刑4 月確定，上開二罪接續執行，於97年5 月21日徒刑易
    科罰金執行完畢。詎猶不知悔改，於100 年1 月30日晚間10
    時許，在桃園縣大溪鎮○○街41之2 號住處內，飲用啤酒2
    瓶、保力達2 瓶，同日晚間10時許飲畢，已達不能安全駕駛
    動力交通工具之程度，竟仍駕駛車牌號碼BU─7331號自用小
    客車上路行駛。嗣於翌(31)日凌晨1 時56分許，為警在桃園
    縣龍潭鄉○○路1 號前查獲，並測得其呼氣酒精濃度為每公
    升0 ．90毫克，始查悉上情。
二、案經桃園縣政府警察局龍潭分局報告臺灣桃園地方法院檢察
    署檢察官偵查後，聲請以簡易判決處刑。
    理  由
一、本案所引用之供述及非供述證據，經本院依法踐行調查證據
    程序，檢察官、被告均不爭執各該證據之證據能力，且亦查
    無依法應排除其證據能力之情形，是後述所引用證據之證據
    能力均無疑義，先予敘明。
二、訊據被告固不否認有於前揭時、地飲用啤酒2 瓶、保力達2
    瓶之事實，惟矢口否認有何公共危險犯行，辯稱：伊當時只
    有發動車輛，並沒有駕駛上路云云，經查：
（一）上揭事實業據證人即查獲員警郭俊億到庭證稱：伊記得本
      件係被告到派出所關切其先生，而被告身上有酒味，伊等
      問被告怎麼來的，被告說走路來的，當時伊等就有懷疑，
      後來伊等開巡邏車出去，發現被告將自小客車停在派出所
      50公尺以內的地方，被告上車後有往前行駛，所以就將被
      告帶回派出所酒測，結果（酒測值）超過標準，已達公共
      危險標準等語明確（見本院簡上字卷第33頁及反面），本
      院審酌證人郭俊億與被告並不相識，且其係於值勤務時遇
      被告前揭行為而予以攔停檢查，衡情證人應無設詞攀誣，
      或虛構違規事實以陷害被告之理，是證人前揭證述應堪採
      信。
（二）而被告在該日凌晨1 時56分許為警查獲後，經實施酒測，
      測得其酒精濃度為每公升0.90毫克一節，有酒精濃度檢測
      單1 紙在卷可稽（參同前偵卷第11頁）；又被告在同日2
      時30分許施以平衡動作檢測時，有蛇行，車身搖擺不定，
      轉彎半徑過大或過小等駕駛操空力欠佳情形及查獲、測試
      或問訊過程，被告有呆滯木僵、大笑等情事，有喝酒過量
      跡象，顯然無法安全駕駛一節，亦有刑法第185 條之3案
      件測試觀察紀錄表可按（見同前偵卷第13頁）；再者，被
      告經酒後生理協調平衡檢測，其中「雙腳併攏，兩手貼緊
      大腿，將一腳向前抬高離地15公分，並停止不動30秒」、
      「雙腳併攏，雙手向前平伸，閉眼，輪流使用左右手的食
      指指尖觸摸鼻尖」、「閉雙眼，30秒內朗誦阿拉伯數目由
      1001、1002....1030」、「用筆在兩個同心圓之間的零點
      五公分環狀帶內畫另一個圓」等檢測內容，其結果均不合
      格，而認定為不能安全駕駛等節，復有桃園縣政府警察局
      汽車駕駛人酒後生理協調平衡檢測紀錄卡在卷可稽（見同
      前偵卷第12頁）。另參交通部運輸研究所90年9 月24日運
      安字第900005854 號函所載呼氣中酒精濃度每公升含量為
      0.25毫克，即相當於血液中酒精濃度（ＢＡＣ）百分之
      0.05，且依該函所附該所79年「駕駛人行為反應之研究─
      酒醉駕車對駕駛行為之分析研究」指出：ＢＡＣ超過百分
      之0.15時，對駕駛能力之影響為：視線搖晃，駕駛已進入
      恍惚狀態，判斷及理解遭到扭曲，駕駛不穩定。對心理行
      為之影響為：意識不明，嘔吐，站、走及講話困難，責任
      感喪失，精神處於麻痺狀態。本件被告所測得之呼氣所含
      酒精成分為每公升為0.90毫克，相當於血液中酒精濃度Ｂ
      ＡＣ百分之0.18，是依上開說明，足證被告當時確有已達
      於不能安全駕駛動力交通工具程度無疑。
（三）被告雖以前詞置辯，然據被告先於警詢坦承本件犯行，供
      稱：伊駕駛BU-7331 號自小客車，由龍潭鄉○○路出發，
      要去龍潭鄉○○路找伊丈夫林明正等語（見同前偵卷第5
      頁），後於本院準備程序時改稱：伊並沒有駕駛前開車輛
      ，當晚係林明正開車，伊與林明正在804 醫院門口起口角
      ，警察過來詢問發生何事，發現林明正是通緝犯，後來林
      明正就被帶走，警察來查看時，伊坐在副駕駛座，林明正
      坐在駕駛座上，伊後來在醫院前準備要發動車子去警局找
      林明正，但還未上路就被警察攔下云云（見本院簡上字卷
      第18頁反面至第19頁），再於本院審理時供陳：伊當時從
      警局出來後要上車，車子才剛發動，警員就叫伊下車，將
      伊帶到警局，伊當時要到車上拿證件，因為很暗，所以發
      動車輛云云（見本院簡上字卷第34頁到第35頁），由被告
      上揭證述可知，其先稱係在醫院前為駕車前往派出所找其
      先生林明正而發動車輛，隨後為警實施酒測，後又改稱係
      在桃園縣政府警察局龍潭分局中興派出所前因為找車上證
      件而發動車輛，嗣遭警查獲，則被告就查獲地點及發動車
      輛之原因等重要情節前後供述矛盾不一，已難盡信。再參
      諸被告於本院審理時先稱：伊當日係由醫院走路到警局云
      云，經檢察官質以：何以BU-7331 號自小客車會停放在警
      局附近後，被告則又翻稱：該車輛係抓伊先生的警察開過
      去，當時伊坐在後座云云（見本院簡上字卷第34頁反面）
      ，則被告就該車為何會停放於警局附近乙節，先後供詞亦
      有所反覆，顯見被告對於當時查獲之情節多所迴避，況依
      一般常情判斷，若被告欲找尋、拿取車上之證件，僅需打
      開車門後，車內燈光自會亮起，實無需發動引擎以點亮車
      內燈光，其前揭辯稱顯與常情不符，無非臨訟卸責之詞，
      委無足採。
（四）綜合上述說明，本件事證明確，被告公共危險犯行已堪認
      定，應依法論科。
三、核被告林怡君所為，係犯刑法第185 條之3 之服用酒類不能
    安全駕駛動力交通工具而駕駛罪。原審認被告罪證明確，引
    用刑法第185 條之3 、第47條第1 項、第41條第1 項前段，
    刑法施行法第1 條之1 第1 項等規定，並審酌被告明知酒精
    成分對人之意識、控制能力具有不良影響，超量飲酒後會導
    致對週遭事務之辨識及反應能力較平常狀況薄弱，竟仍不知
    謹慎，於飲酒後呼氣酒精濃度達每公升0.90毫克之酒醉情況
    下，猶駕駛汽車上路，顯然漠視自己及公眾生命財產安全，
    及被告犯後態度等一切情狀，量處被告拘役55日，並諭知如
    易科罰金以新臺幣1,000 元折算1 日。經核其認事用法並無
    違誤，量刑亦屬妥適，應予維持。被告上訴猶執陳詞空言否
    認犯罪，並無理由，而應予駁回。
據上論斷，應依刑事訴訟法第455 條之1 第1 項、第3 項、第36
8 條，判決如主文。
本案經檢察官王貞元到庭執行職務。
中    華    民    國    100   年    10    月    26    日
                    交通法庭    審判長法  官  許雅婷
                                      法  官  黃裕民
                                      法  官  陳威帆
以上正本證明與原本無異。
不得上訴。
                                      書記官  吳玉蘭
中    華    民    國   100    年    10    月    26    日
附錄本件論罪科刑之法條：
中華民國刑法第185條之3
服用毒品、麻醉藥品、酒類或其他相類之物，不能安全駕駛動力
交通工具而駕駛者，處1 年以下有期徒刑、拘役或科或併科15萬
元以下罰金。